臺灣臺東地方法院小額民事判決
110年度東原小字第37號
原      告  良京實業股份有限公司

法定代理人  平川秀一郎

訴訟代理人  黃明哲  
被      告  林秀英  
訴訟代理人  陳信伍律師（法扶律師）
上列當事人間請求返還借款事件，本院於民國110年8月4日言詞
辯論終結，判決如下：
    主      文
被告應給付原告新臺幣（下同）47,044元，及自民國105年3月23
日起至清償日止，按週年利率百分之15計算之利息。
原告其餘之訴駁回。
訴訟費用1,000元由被告負擔843元，餘由原告負擔。
本判決原告勝訴部分得假執行。
    事實及理由
一、原告主張：被告前向大眾商業銀行股份有限公司（下稱大眾
    銀行）申辦Much現金卡使用，雙方約定以年息18.25%計息，
    被告每月應償付當月最低應付款，如未依約繳款即視為全部
    到期，並自應繳日起至清償日止，按年息20%計算延滯利息
    。詎被告未履行繳款義務，迄至大眾銀行於民國93年7月26
    日將該現金卡債權轉讓予訴外人普羅米斯顧問股份有限公司
    （下稱普羅米斯公司）之時，被告已有本金新臺幣（下同）
    47,044元及約定之利息未清償（以下合稱系爭債權）。嗣原
    告於94年2月24日自普羅米斯公司受讓系爭債權(債權額為55
    ,834元，即本金47,044元、未收利息3,171元、遲延利息5,6
    19元）後，即向被告催討清償，並經被告於99年3月間向原
    告允諾將予分期償還，惟迄今被告猶未清償。為此，爰依消
    費借貸及債權讓與之法律關係，請求被告清償。並聲明：㈠
    被告應給付原告55,834元，及其中47,044元自94年2月25日
    起至104年8月31日止，按年息20%計算之利息，及自104年9
    月1日起至清償日止，按年息15%計算之利息。
二、被告則以：伊對系爭債權之本金餘額為47,044元沒有意見，
    但原告所主張利息部分，依法僅得請求回溯5年之利息等語
    。並為答辯聲明：原告之訴駁回。
三、本件不爭執事項：
　㈠被告向大眾銀行申辦現金卡，並有借款本金47,044元及利息
    未清償，其中現金卡申請書之借款約定事項欄第參、3點約
    定延滯利息以年息20%計算。嗣普羅米修斯公司向大眾銀行
    購買系爭債權，再由原告向普羅米修斯公司購買系爭債權。
　㈡被告於99年3月間接獲原告來電催討，被告稱要分期償還等語
    ，故系爭債權本金47,044元業經被告承認，而重新起算15年
    之請求權時效，迄至原告於110年3月22日起訴時尚未時效消
    滅。
　㈢系爭債權之利息請求部分，就110年4月14日往前回溯超過5年
    的部分，已罹於請求權時效。
四、本院之判斷：
  ㈠原告請求被告給付系爭債權本金47,044元，為有理由。
 　 被告向大眾銀行申辦現金卡，並有借款本金47,044元未清償
    ，此部分債權因被告於99年3月間承認而重新起算15年之消
    滅時效，迄至原告於110年3月22日起訴時其債權請求權未罹
    於消滅時效等情，已如上揭三、㈠、㈡所述。從而，原告請求
    請求被告給付系爭債權本金47,044元，為有理由，應予准許
    。
  ㈡原告請求被告給付自105年3月23日起至清償日止，按年息15%
    計算之利息，為有理由。逾此部分之利息請求，則無理由。
　　⒈按利息、紅利、租金、贍養費、退職金及其他1年或不及1
      年之定期給付債權，其各期給付請求權，因5年間不行使
      而消滅；消滅時效，因起訴而中斷；時效完成後，債務人
      得拒絕給付，民法第126條、第129條第1項第3款、第144
      條第1項分別定有明文。
　　⒉查原告於110年3月22日提起本訴，有民事起訴狀上本院收文章戳在卷可稽（見本院卷第1頁），揆諸上揭說明，系爭債權於110年3月22日已生中斷時效之效力，是原告所請求系爭債權「利息」部分，因適用5年之短期時效，故自110年3月22日往前回溯超過5年的部分已罹於請求權時效。雖兩造表示：系爭債權之利息請求部分，就110年4月14日往前回溯超過5年的部分，已罹於請求權時效乙情不爭執等語（見前揭三、㈢），惟兩造既非合意自105年4月15日（即110年4月14日往前回溯5年之始日）起算系爭債權之「利息」，自不拘束本院就系爭債權「利息」部分之消滅時效判斷。
　　⒊從而，系爭債權「利息」部分之請求權，已因原告起訴而於110年3月22日中斷，是此時往前回溯5年之利息請求權自未罹於消滅時效。是本件原告僅得請求自105年3月23日起按年息15%計算之利息，逾此部分之利息（包含訴之聲明所請求55,834元扣除本金47,044元後之8,790元部分）請求則無理由。
五、綜上，原告依消費借貸及債權讓與之法律關係，請求被告給
    付如主文第1項所示之本金及利息，為有理由，應予准許；
    逾此範圍之請求，為無理由，應予駁回。
六、本件事證已臻明確，兩造其餘攻擊防禦方法及所提之證據，
    經審酌後於本件判決結果無影響，爰不逐一論述，附此敘明
    。
七、本件原告勝訴部分係小額訴訟程序所為被告敗訴之判決，依
    民事訴訟法第436條之20之規定，應依職權宣告假執行。
八、訴訟費用負擔之依據：民事訴訟法第79條。本件訴訟費用額
    ，依後附計算書確定如主文第3項所示金額。
中　　華　　民　　國　　110 　年　　8 　　月　　10　　日
                  臺東簡易庭　法  官　李立青
以上正本係照原本作成。
如不服本判決，須以違背法令為理由，應於判決送達後20日內向
本庭提出上訴狀。（須按他造當事人之人數附繕本）。
如委任律師提起上訴者，應一併繳納上訴審裁判費。
中　　華　　民　　國　　110 　年　　8 　　月　　10　　日
                              書記官  劉雅文
      計    算    書
項    目                    金  額                備  註
第一審裁判費                1,000元
合        計                1,000元